【裁判字號】    99,訴,2907
【裁判日期】    991109
【裁判案由】    毒品危害防制條例
【裁判全文】
臺灣板橋地方法院刑事判決              99年度訴字第2907號
公  訴  人  臺灣板橋地方法院檢察署檢察官
被      告  甲○○
上列被告因違反毒品危害防制條例案件，經檢察官提起公訴（99
年度毒偵字第4265號），被告於準備程序中就被訴事實為有罪之
陳述，本院合議庭裁定由受命法官獨任行簡式審判程序，茲判決
如下：
    主  文
甲○○施用第一級毒品，累犯，處有期徒刑玖月；扣案之第一級
毒品海洛因（驗餘淨重零點貳伍柒公克）沒收銷燬；上開海洛因
之外包裝袋壹個沒收。又施用第二級毒品，累犯，處有期徒刑伍
月。應執行有期徒刑壹年；扣案之第一級毒品海洛因（驗餘淨重
零點貳伍柒公克）沒收銷燬；上開海洛因之外包裝袋壹個沒收。
    事  實
一、甲○○前於民國96年間因施用毒品違反毒品危害防制條例案
    件，經本院以96年度毒聲字第2389號裁定送觀察、勒戒後，
    於97年1 月24日因無繼續施用毒品傾向釋放出所，並由臺灣
    板橋地方法院檢察署檢察官以96年度毒偵字第7931號為不起
    訴處分確定。又於98年間因施用毒品違反毒品危害防制條例
    案件，經本院以98年度訴字第1079號判處有期徒刑6 月確定
    ，於98年12月23日徒刑易科罰金執行完畢（於本件構成累犯
    ）。再於98年間因施用毒品違反毒品危害防制條例案件，經
    本院以98年度訴字第3866號判處有期徒刑6 月確定（現因該
    案在監執行中）。
二、詎甲○○猶不知悔改且未戒除毒癮，明知海洛因及甲基安非
    他命分別為毒品危害防制條例所列管之第一、二級毒品，依
    法不得持有及施用，竟於前開觀察勒戒執行完畢釋放後5 年
    內，復基於施用第一、二級毒品之犯意，於99年5 月14日下
    午6 時許，在臺北縣三重市○○街與自強路口附近某加油站
    廁所內，將海洛因粉末置入注射針筒內加水稀釋，以靜脈注
    射方式，施用第一級毒品海洛因1 次。另於99年5 月16日凌
    晨4 時12分為警採集尿液時回溯96小時內之某時許，在臺北
    縣三重市○○路○ 段155 巷46號2 樓住處，以火燒烤吸聞煙
    霧之方式，施用第二級毒品甲基安非他命1 次。嗣於99年5
    月15日晚間11時30分許，因另案遭通緝，為警在臺北縣三重
    市○○路○ 段與永福街口緝獲，經警採集其尿液送驗後，呈
    鴉片類及安非他命類陽性反應，始悉上情。並扣得第一級毒
    品海洛因1 包（驗餘淨重0.2570公克），
三、案經臺北縣政府警察局三重分局移送臺灣板橋地方法院檢察
    署檢察官偵查起訴。
    理  由
一、本案被告甲○○所犯係死刑、無期徒刑、最輕本刑為3 年以
    上有期徒刑以外之罪，其於準備程序中就被訴事實為有罪之
    陳述，經本院告知簡式審判程序之旨，並聽取公訴人、被告
    之意見後，經合議庭裁定由受命法官獨任進行簡式審判程序
    審理，合先敘明。
二、上揭犯罪事實，業據被告於警詢、偵查中及本院審理時均坦
    承不諱，並有扣案之毒品海洛因1 包（驗餘淨重0.2570公克
    ）及查獲現場暨扣案物照片共4 張在卷可資佐證，而其於99
    年5 月16日凌晨4 時12分許為警採集之尿液，經送台灣檢驗
    科技股份有限公司檢驗結果，呈鴉片類及安非他命類陽性反
    應乙節，有該公司99年5 月31日出具之濫用藥物檢驗報告及
    臺北縣政府警察局三重分局查獲毒品案件被移送者姓名代碼
    對照表各1 紙在卷可稽，足以佐證被告自白與事實相符，堪
    以採信。
三、而按觀察、勒戒或強制戒治執行完畢釋放後，5 年內再犯第
    10條之罪者，檢察官應依法追訴，毒品危害防制條例第23條
    第2 項定有明文。經查，被告前於96年間因施用毒品違反毒
    品危害防制條例案件，而有上開觀察、勒戒之執行紀錄，並
    於97年1 月24日釋放出所等情，有臺灣高等法院被告前案紀
    錄表1 份在卷可參，是被告於上開觀察、勒戒執行完畢釋放
    後，5 年內再犯本案施用第一、二級毒品罪行，依前開法條
    之規定，自應依法追訴。本件事證明確，被告犯行洵堪認定
    ，應予依法論科。
四、再按海洛因、甲基安非他命分別為毒品危害防制條例第2 條
    第2 項第1 款、第2 款所定之第一級、第二級毒品，依法不
    得持有及施用。核被告所為，係犯毒品危害防制條例第10條
    第1 項之施用第一級毒品罪及同條第2 項之施用第二級毒品
    罪。其持有海洛因、甲基安非他命之低度行為，分別為施用
    之高度行為所吸收，均不另論罪。被告所犯上開二罪間，犯
    意各別，行為互殊，應予分論併罰。又被告曾有如犯罪事實
    欄所示之有期徒刑執行完畢紀錄，此有上開前案紀錄表在卷
    可按，其於有期徒刑執行完畢後5 年內，故意再犯本案施用
    第一、二級毒品等有期徒刑以上之罪，均為累犯，應各依刑
    法第47條第1 項之規定加重其刑。爰審酌被告前已受觀察勒
    戒之戒癮治療，且曾因施用毒品遭論罪科刑，應知所警惕，
    竟仍再次施用，顯見並無悔意，其施用毒品不惟戕害自身健
    康，對社會風氣亦足生重大影響；另兼衡其智識程度為高職
    肄業（見警詢筆錄）、犯罪動機、目的、手段、所犯尚未危
    及他人，且於本院審理時已坦承犯行，犯罪後態度尚佳等一
    切情狀，分別量處如主文所示之刑，並定應執行之刑，以資
    懲儆。又扣案之白色粉末1 包（驗餘淨重0.2570公克），經
    送驗結果，檢出第一級毒品海洛因成分，有交通部民用航空
    局航空醫務中心99年6 月3 日出具之航藥鑑字第0993628 號
    毒品鑑定書1 紙在卷可稽，係屬查獲之毒品，應依毒品危害
    防制條例第18條第1 項前段之規定宣告沒收銷燬。又上開海
    洛因之外包裝袋1 個，則為被告所有供犯罪所用之物，亦經
    被告陳明在卷，應併依刑法第38條第1 項第2 款之規定為沒
    收之諭知。
據上論斷，應依刑事訴訟法第273 條之1 第1 項、第299 條第1
項前段，毒品危害防制條例第10條第1 項、第2 項、第18條第1
項前段，刑法第11條、第47條第1 項、第51條第5 款、第38條第
1 項第2 款，判決如主文。
本案經檢察官蘇逸修到庭執行職務。
中    華    民    國    99    年    11    月     9    日
                  刑事第二庭  法  官  曹惠玲
上列正本證明與原本無異。
如不服本判決，應於判決送達後10日內敘明上訴理由，向本院提
出上訴狀 (應附繕本) ，上訴於臺灣高等法院。其未敘述上訴理
由者，應於上訴期間屆滿後20日內向本院補提理由書「切勿逕送
上級法院」。
                               書記官  蕭佩宜
中    華    民    國    99    年    11    月    9     日
附錄本案論罪科刑法條全文：
毒品危害防制條例第10條
施用第一級毒品者，處6 月以上5 年以下有期徒刑。
施用第二級毒品者，處3 年以下有期徒刑。

司法院資訊處製作；財團法人民間司法改革基金會備份。
